臺灣高等法院刑事判決　　　　　　 100年度上更(一)字第17號
上　訴　人
即　被　告　林港豐
選任辯護人　趙元昊律師
　　　　　　黃慧仙律師
上列上訴人因違反藥事法案件，不服臺灣臺北地方法院96年度訴
字第1702號，中華民國97年4月3日第一審判決（起訴案號：臺灣
臺北地方法院檢察署96年度偵字第526號、96年度偵字第22070號
），提起上訴，經本院判決後，由最高法院第一次發回更審（99
年度台上字第8120號），本院判決如下：
    主  文
上訴駁回。
    事  實
一、林港豐係華彩生技股份有限公司（設址臺北市○○區○○路
    225號3樓，後更名大川豐國際事業股份有限公司，下分別稱
    華彩公司、大川豐公司）之負責人，明知未依法申請查驗登
    記取得藥品許可證之藥品為藥事法所規定之偽藥，不得販賣
    ，竟基於販賣偽藥之犯意，於民國94年3月16日，未經核准
    即將含有西藥Sibutramine（諾美婷）成分之產品「窈窕DIY
    生機膠囊」，販賣與台中市之陳姓女子（年籍資料詳卷），
    嗣該名女子使用後，發生心悸、噁心、失眠等現象，乃向臺
    中市衛生局匿名檢舉，並檢送其所購買之「窈窕DIY生機膠
    囊」請求檢驗，經臺中市政府衛生局函轉臺北市政府衛生局
    檢驗結果確含有西藥Sibutramine（諾美婷）成分而查悉上
    情。
二、案經臺北市政府衛生局告發及臺北市政府警察局移送臺灣臺
    北地方院檢察署檢察官偵查起訴。
    理  由
一、證據能力部分：
  (一)證人A1之警詢筆錄、證人陳怡如之申請書、證人張志誠所書
    寫之檢舉函及證人林哲男、鄭維貞之訪問紀要，均屬被告以
    外之人於審判外之言詞或書面陳述，為傳聞證據，依刑事訴
    訟法第159條第1項規定，不得作為證據。
  (二)按被告以外之人於偵查中向檢察官所為之陳述，除顯有不可
    信之情況者外，得為證據，刑事訴訟法第159條之1第2項定
    有明文；又刑事訴訟法第158條之3規定所謂「依法應具結而
    未具結者」，係指檢察官或法官依刑事訴訟法第175條之規
    定，以證人身分傳喚被告以外之人（證人、告發人、告訴人
    、被害人、共犯或共同被告）到庭作證，或雖非以證人身分
    傳喚到庭，而於訊問調查過程中，轉換為證人身分為調查時
    ，此時其供述之身分為證人，則檢察官、法官自應依本法第
    186條有關具結之規定，命證人供前或供後具結，其陳述始
    符合第158條之3之規定，而有證據能力。若檢察官或法官非
    以證人身分傳喚而以共犯、共同被告身分傳喚到庭為訊問時
    ，其身分既非證人，即與「依法應具結」之要件不合，縱未
    命其具結，純屬檢察官或法官調查證據職權之適法行使，當
    無違法可言。然而前揭不論係本案或他案在檢察官面前作成
    未經具結之陳述筆錄，係屬被告以外之人於偵查中向檢察官
    所為之陳述，本質上屬於「傳聞證據」，基於保障被告在憲
    法上之基本訴訟權，除該被告以外之人死亡、身心障礙致記
    憶喪失或無法陳述、滯留國外或所在不明而無法傳喚或傳喚
    不到、或到庭後拒絕陳述等情形外，如已經法院傳喚到庭具
    結而為陳述，並經被告之反對詰問，前揭非以證人身分而在
    檢察官面前未經具結之陳述筆錄，除顯有不可信之情況者外
    ，得為證據，並應於判決內敘明其符合傳聞證據例外之理由
    。（最高法院97年度臺上字第2175號參照）查證人林哲男於
    96年3月14日、96年9月5日於檢察官偵查中之證述，雖本質
    上屬於本案被告以外之人於審判外所為之陳述，而為「傳聞
    證據」，然原審及本院已傳喚證人林哲男到庭作證，由被告
    及其辯護人行使詰問權，而其所述內容與偵查中所為之陳述
    一致，復無證據可資證明其於偵查中所述有受到任何強暴、
    脅迫、不正方法取供等顯不可信之情，況辯護人未具體指出
    其於檢察官偵查中所為之供述有何顯有不可信之情況，僅空
    言稱係審判外之陳述云云，即爭執其證據能力，委無足採。
    從而，證人林哲男於偵查中之證述，自有證據能力。
  (三)又被告以外之人（包括證人、鑑定人、告訴人、被害人及共
    同被告等）於審判外之陳述雖不符刑事訴訟法第159條之1至
    之4等之規定，而經當事人於審判程序同意作為證據，法院
    審酌該言詞陳述或書面陳述作成時之情況，認為適當者，亦
    得為證據；當事人、代理人或辯護人於法院調查證據時，知
    有刑事訴訟法第159條第1項不得為證據之情形，而未於言詞
    辯論終結前聲明異議者，視為有前項之同意，同法第159條
    之5定有明文。立法意旨在於傳聞證據未經當事人之反對詰
    問予以核實，原則上先予排除。惟若當事人已放棄反對詰問
    權，於審判程序中表明同意該等傳聞證據可作為證據；或於
    言詞辯論終結前未聲明異議，基於尊重當事人對傳聞證據之
    處分權，及證據資料愈豐富，愈有助於真實發見之理念，且
    強化言詞辯論主義，使訴訟程序得以順暢進行，上開傳聞證
    據亦均具有證據能力。查本件除前揭所述外，其他下列所引
    用之被告以外之人於審判外之供述或非供述證據，因公訴人
    、被告及其辯護人均未於本院審理時表示意見，且迄至言詞
    辯論終結前未再聲明異議，而本院審酌上開書證等證據資料
    製作時之情況，並無不當取供及證明力明顯過低之瑕疵，認
    以之作為證據應屬適當，故揆諸前開規定，認前揭證據資料
    應有證據能力。
二、訊據被告林港豐坦承其經營之華彩公司確於94年3月16日出
    售「窈窕DIY生機膠囊」一盒予被害人陳姓女子之事實，核
    與該陳姓女子所出具之申請書內容相符，並有華彩公司所開
    立之統一發票一紙、被告所販賣之「窈窕DIY生機膠囊」包
    裝盒等在卷可查，又陳姓女子購買上開窈窕DIY生機膠囊，
    經台北市政府衛生局鑑定結果，確實含有諾美婷成分，亦有
    台北市政府衛生局之檢驗報告一紙在卷可查（見他5098偵查
    卷11頁），故此等事實可信為真；惟被告辯稱：伊並無製造
    上開窈窕DIY生機膠囊之能力，伊是委託「龍杏製藥公司」
    製造，伊不知「窈窕DIY生機膠囊」中含有諾美婷成分等語
    。經查：
  (一)被告林港豐曾委託林哲男所經營之龍杏藥廠生產一批「窈窕
    DIY生機膠囊」，業經被告供明在卷，此與龍杏藥廠負責人
    即證人林哲男於原審證述之情節相符，惟證人林哲男否認被
    告所販賣之「窈窕DIY生機膠囊」為其所製造，而依下列事
    證，可認定被告所販賣之「窈窕DIY生機膠囊」並非林哲男
    之龍杏藥廠所製造：
  1.被告林港豐委託林哲男之龍杏藥廠生產「窈窕DIY生機膠囊
    」之製造日期係在93年8月16日，龍杏藥廠是在93年8月20日
    、21日分二批交付被告，此經證人林哲男於原審證稱：「93
    年8月20日交貨給被告，他在93年8月16日有先給9萬元訂金
    ，在93年9月10日用支票付清尾款21萬元」等語（見原審卷
    第24頁反面），並有龍杏藥廠之請款單、出貨單二紙在卷可
    查（見95年度警聲搜字第25號卷43至45頁）。而被害人陳姓
    女子所購買之「窈窕DIY生機膠囊」，其包裝盒上所印載之
    產品製造日期係93年7月1日（見95年度他字第5098號卷46頁
    包裝盒），顯然是在被告委託龍杏藥廠製造之前，可見二者
    並不相同，雖被告辯稱：其販售產品所標示之製造日期有往
    前，此對消費者並無不利云云，惟有關商品製造日期，原應
    與實際製造日期相同，始符合法律規定，而依我國社會常情
    ，所發生標示日期與實際日期不符者，均係標示之製造日期
    後於實際生產製造日期，可延長商品之有效日期，增加可販
    售日期，鮮少有標示製造日期較實際製造日期提前之事例，
    故殊難想像有製造商品之人願意如此做，而被告無端將製造
    日期往前移至7月1日，並無任何利益，故被告此一抗辯，殊
    與社會常見經驗悖離，不足採信。
  2.被告林港豐以證人林哲男就有關「窈窕DIY生機膠囊」之證
    述，就「原料何來」、「膠囊顏色」、「是否有紙盒包裝」
    等說法，前後不一，足見其所言不實云云；惟觀之證人林哲
    男於另案（臺北地檢署94年度偵字第9689號）94年8月2日偵
    查中證稱：「林港豐委託製造窈窕DIY是我是我們公司按照
    配方比例，向中藥廠定原料，再代工製造，智維公司則是直
    接提供原料，我們公司只是負責打錠及填裝膠囊」（見上開
    案偵卷第103頁），於該另案（即臺北地檢署96年度偵字第5
    26號，嗣併入上開94年度偵字第9689號）於96年3月14日偵
    查中證稱：「…因為林港豐先前有跟一位張先生拿類似的藥
    品去東森購物台販賣，賣完之後林港豐想繼續進貨，但因為
    找不到張先生，而我之前曾經幫張先生代工過，林港豐依據
    該藥品包裝上的地址而找上我…但是我的配方跟張先生的不
    一樣，因為張的原料有部分是他自行提供給我們公司生產的
    ，而我的配方則是根據衛生署核可的原料去調配的」（見96
    年偵字第526號卷第27至28頁），而於本案之上訴審時證稱
    ：「（你如何決定窈窕DIY膠囊要有什麼成分？）我們按照
    衛生署配方審查通過的配方給被告看，經過他同意之後，我
    們按照這個配方製造」（見本院上訴卷一第244頁面至第245
    頁），「（你後來在本案96年3月14日你陳述說幫被告製造
    本件的生機膠囊配方與張智能的不一樣，是公司自行調配的
    ，此原料如何來？）不一樣，我們為了維持品質，向中藥廠
    買決明子、山楂、陳皮、黃岐等中藥材原料，然後再按照配
    方比例自行調配」（見本院卷第58頁反面至第59頁），是證
    人林哲男於另案之偵查中、本案之上訴審及本院更審中均一
    致證稱，林港豐委託製造之「窈窕DIY生機膠囊」是林哲男
    的公司按照配方比例自行調配，與張智能所提供之生機膠囊
    的原料不一樣，是其所述自堪採信。又證人林哲男雖於另案
    臺北地院95年度訴字第10號一案之95年3月8日審理時證稱：
    「（窈窕DIY生機膠囊，你與被告的關係為何？）因為被告
    急著交貨給東森，我剛好剩下原料，可以生產3萬顆左右…
    」（見95年度訴字第10號卷第34頁反面至第35頁），上開證
    述與該案偵查中、本案之上訴審及本院更審中就此部分所為
    之證述雖稍有齟齬；然證人之陳述，有部分前後不符，或相
    互間有所歧異時，究竟何者為可採，法院仍得本其自由心證
    予以斟酌，非謂一有不符或矛盾，即應認其全部均為不可採
    信；尤其關於行為動機、手段及結果等之細節方面，告訴人
    之指陳，難免故予誇大，證人之證言，有時亦有予渲染之可
    能，然其基本事實之陳述，若果與真實性無礙時，則仍非不
    得予以採信。（參照最高法院74年台上字第1599號判例意旨
    ），而衡量一般人對於一件事情經過一段時日後之多次陳述
    ，難期其能完全一致毫無出入，隨著時間流逝，人之記憶難
    免漸趨模糊，尤其對案發經過之細節更容易模糊淡忘，或與
    平常事務結合而產生記憶受干擾之現象，此乃人之記憶不可
    避免之自然缺陷，再者，證人亦有可能因回答訊問時所用描
    述之用語不同，省略片段情節，或因法庭紀錄之詳簡有異，
    導致陳述前後不一，倘其主要陳述一致，應得採為裁判之基
    礎，非謂其中有一部分稍有出入，即認全部均屬無可採取。
    查證人林哲男於本院上訴審審理時亦表示其並未說過「被告
    林港豐急著交貨給東森，而我剛好剩下原料，可以生產3萬
    顆左右」等語（見本院上訴卷一第245頁），顯然證人林哲
    男在另案95年度訴字第10號案件95年3月8日審理時就前揭細
    節之陳述有誤而供述不一，此或因其對過往事情細節記憶不
    清，或因其供述詞句不精確而造成，然與常情不悖，自難僅
    因證人林哲男就前揭本案細節之處，供述前後未盡完全相符
    ，即認證人林哲男所證均不足採信。基此，審酌證人林哲男
    於偵查、原審及本院中所為上開證述，參以檢察官偵查中，
    被告及證人林哲男均提出自身所留存之「窈窕DIY生機膠囊
    」供查驗，經檢察官送驗後，被告所提出之「窈窕DIY生機
    膠囊」確驗出諾美婷成分，而證人林哲男所留存之樣本則未
    檢出諾美婷成分，此有台北市政府衛生局檢驗報告二紙在卷
    可查（見96年度偵字第526號卷第69、70頁），應認被告原
    本就有販賣「窈窕DIY生機膠囊」，只因存貨不足，為到東
    森購物販賣，始向林哲男之龍杏藥廠訂購，而被告於委託龍
    杏藥廠製造前所販賣之「窈窕DIY生機膠囊」，與其後被告
    委託龍杏藥廠製造之「窈窕DIY生機膠囊，二者並不相同，
    是被告林港豐所辯：證人林哲男就有關「窈窕DIY生機膠囊
    」之證述，不論是「原料何來」、「膠囊顏色」、「是否有
    紙盒包裝」前後不一之辯解，並不足採信。
  3.被告林港豐於檢察官偵查中，主張其販賣之「窈窕DIY生機
    膠囊」曾經送昭信科技顧問股份有限公司檢驗，均不含有違
    禁藥品之成分等情，有被告於偵查中所提出之檢驗報告書在
    卷可查（見96年度偵字第526號卷第52頁至59頁），被告於
    原審審理中亦如是主張，（見原審卷第16頁）。然依該檢驗
    報告書所載，被告送驗日期為93年7月23日，該報告作成日
    期為93年8月10日，均在被告委託林哲男之龍杏藥廠製造生
    機膠囊之前，顯見被告所送驗之「窈窕DIY生機膠囊」並非
    林哲男之龍杏藥廠所製造，且該批「窈窕DIY生機膠囊」早
    在委託林哲男製造之前即已存在，此可佐證被告前述有關其
    包裝盒上之製造日期係提前一節云云，並不實在。況該次檢
    驗項目，雖係針對11種常見被摻於減肥產品之藥物而為，而
    此11種常見藥物並不包含諾美婷，此觀之該檢驗報告即明，
    故被告於偵查中提出之檢驗報告，亦不足以證明其所販賣之
    「窈窕DIY生機膠囊」不含諾美婷成分。
  4.被告林港豐於偵查中供稱：「我之前有一個合夥股東是張先
    生，負責提供膠囊原物料，我負責人事行政和銷售，後來因
    為張先生沒有充足的原物料，使我快要斷貨，但我已經答應
    了東森要上檔，所以我只好自己去找原物料的源頭，就找到
    龍杏公司…」等語（見96年度偵字第526號卷第33頁），於
    原審審理中供稱：「第一批是我的股東張智能交給我，張智
    能跟我說當時也是龍杏公司製造的，後來我答應東森要賣的
    時候，沒有貨源，所以我直接回到源頭，跟龍杏訂一批貨」
    （見原審卷第53頁反面），顯見被告原本就在販賣「窈窕
    DIY 生機膠囊」，因存貨不足，另在東森購物販賣，始向林
    哲男之龍杏藥廠訂購，而94年3月16日被告販賣予陳姓女子
    之「窈窕DIY生機膠囊」並非由東森購物台所賣出，乃是被
    告所負責之華彩公司賣出，故陳姓女子所購買之「窈窕DIY
    生機膠囊」，顯難認定是龍杏藥廠所製造之產品。另被告稱
    陳姓女子係競爭對手公司之職員，其檢舉本案之動機顯不單
    純云云；惟陳姓女子縱認確係競爭對手公司之職員，然其提
    出檢舉所述之事，經查證屬實已如上所述，是其檢舉動機縱
    屬可議，但亦不影響被告本件犯罪事實之成立，是被告所辯
    並不可採。
  5.綜上所述，被告所販賣予被害人陳姓女子之「窈窕DIY生機
    膠囊」不能證明係來自龍杏藥廠。
  (二)被告林港豐雖稱其所販賣之膠囊，係由其合夥人張智能提供
    ，且於本院審判期日，被告復稱第一批貨是張智能交給我的
    云云，惟經本院傳喚證人張智能，均傳拘無著，被告亦坦言
    已經找不到證人張智能（見原審卷26頁反面），則被告所言
    其所販賣之「窈窕DIY生機膠囊」是張智能交付云云，亦不
    能採信。
  (三)另被告林港豐於原審審理中曾經指稱，證人林哲男製造完成
    後，委託佳樂欣包裝，佳樂欣包裝後直接送到被告公司云云
    ，惟證人佳樂欣負責人張晉誠於原審證述，其確實受林哲男
    之委託包裝，但包裝完成後，膠囊送予證人林哲男，並非送
    交被告，至於被告與證人林哲男於偵查中提出之藥品包裝是
    否佳樂欣所為？證人張晉誠稱：「兩個都是我們改包裝。（
    你如何辨識這些是你們工廠包裝的？）我是依基本上大約的
    尺寸來辨識，感覺上蠻像我們工廠包裝的，但是現在整個造
    型不在，我只能這樣判斷」（見原審卷第35頁），由證人張
    晉誠之證言觀之，佳樂欣公司確實與林哲男有往來，但與被
    告之華彩公司並無往來，佳樂欣公司完成鋁箔包裝後，並非
    送交被告，係送交林哲男，再者，證人張晉誠並不能確認被
    告所提出之包裝確實是佳樂欣公司所包裝之產品，依上所述
    ，仍不能證明被告所販賣予陳姓被害人之「窈窕DIY生機膠
    囊」係龍杏藥廠製造。
  (四)查被告林港豐為華彩公司之負責人，華彩公司嗣更名為大川
    豐公司，此有華彩公司設立登記表、大川豐公司變更登記表
    在卷可查，故被告為大川豐公司之負責人一節，可以認定，
    又市售減肥食品，經常發現違規滲入西藥，此為社會一般人
    所認識之事實，被告林港豐於本案亦稱曾經將其所販賣之「
    窈窕DIY生機膠囊」送驗等情，足見被告林港豐知悉減肥食
    品摻雜西藥之事實及危險性，然被告林港豐於本案就其所販
    賣「窈窕DIY生機膠囊」之來源無法交待清楚，顯見被告林
    港豐係故意隱匿其產品之來源，故被告辯稱其不知「窈窕DI
    Y生機膠囊」中含有諾美婷成分云云，不足採信。是本案事
    證明確，被告林港豐犯行足堪認定。
三、論罪科刑：
  (一)被告林港豐行為後，刑法於94年2月2日修正公布，95年7月1
    日生效施行，修正後刑法第2條第1項「行為後法律有變更者
    ，適用行為時之法律。但行為後之法律有利於行為人者，適
    用最有利於行為人之法律」之規定，係規範行為後法律變更
    所生新、舊法律比較適用之準據法，於刑法修正施行後，自
    應適用該修正後之第2條第1項之規定，為「從舊、從輕」之
    比較；又比較新舊法時，應就罪刑有關之共犯、未遂犯、想
    像競合犯、牽連犯、連續犯、結合犯，以及累犯加重、自首
    減輕暨其他法定加減原因（如身分加減）與加減例等一切情
    形，綜其全部罪刑之結果而為比較後，再適用有利於行為人
    之法律處斷，而不得一部割裂分別適用不同之新、舊法。（
    最高法院24年上字第4634號、29年上字第964號判例意旨及
    最高法院95年度第8次刑事庭會議決議參照）修正前刑法第
    33 條第5款之規定為1元以上，且以銀元為計算單位，經依
    罰金罰鍰提高標準條例第1條前段規定，以及現行法規所定
    貨幣單位折算新臺幣條例第2條規定折算後，罰金刑則為新
    臺幣30元以上，而刑法第33條第5款修正後為：「主刑之種
    類如下：五、罰金：新臺幣一千元以上，以百元計算之」，
    是依修正後之法律，刑法所科處罰金刑最低額為新臺幣
    1,000元，與修正前上述規定相較，自以修正前之規定較有
    利於被告。查藥事法第82條、第83條於95年5月30日修正公
    布，於95年7月1日施行，該次修正係將上開條文原第2項常
    業犯刪除，原條文第4項均改列為新法第3項，內容並無變更
    ，僅係法條項次之變更，無新舊法比較之問題。
  (二)按未經核准擅自製造者，為偽藥，藥事法第20條定有明文，
    上開「窈窕DIY生機膠囊」含有西藥諾美婷成分，並未經主
    管機關核准，自係偽藥。被告林港豐販賣予陳姓被害人，核
    係犯藥事法第83條第1項之販賣偽藥罪。又本件被告之犯罪
    行為時間，係在中華民國96年4月24日以前，合於中華民國9
    6年罪犯減刑條例第2條第1項第3款之減刑條件，應減其宣告
    刑2分之1。
四、公訴意旨另以：被告林港豐於不詳時間，未經核准而製造前
    述含有諾美婷成分之偽藥，因認被告另涉藥事法第82條第1
    項之製造偽藥罪嫌。惟訊據被告堅決否認有製造偽藥犯行，
    辯稱：伊根本無生產製造之技術，前述「窈窕DIY生機膠囊
    」是委託林哲男所生產製造，或係伊合夥人張智能所交付云
    云。經查：
  (一)按犯罪事實應依證據認定，無證據不能認定其犯罪事實，刑
    事訴訟法第154條第2項定有明文。且依最高法院30年上字第
    482號判例所示：「事實審法院對於證據之取捨，依法雖有
    自由判斷之權，然積極證據不足證明犯罪事實時，被告之抗
    辯或反證縱屬虛偽，仍不能以此資為積極證據應予採信之理
    由」。
  (二)按依前述被告林港豐所販賣之「窈窕DIY生機膠囊」，並非
    林哲男所經營之龍杏藥廠所產製，且不能證明係被告合夥人
    張智能所交付，已詳如前述理由，依卷內證據示，亦無從證
    明該「窈窕DIY生機膠囊」係被告所自行生產製造，或是被
    告委由何人生產製造之事實。
  (三)依上所述，本案之證據僅能證明被告林港豐有販賣之事實，
    尚不能證明被告林港豐有製造之事實。既不能證明被告林港
    豐有製造之事實，此部分有應諭知無罪，惟檢察官起訴指被
    告製造部分與販賣部分，係在刑法修正施行前，有裁判上一
    罪之關係，爰不另為無罪之諭知。
五、原審認被告林港豐販賣偽藥犯行罪證明確，適用藥事法第83
    條第1項、中華民國96年罪犯減刑條例第2條第1項第3款、第
    7條，刑法第2條第1項前段、第11條前段、刑法施行法第1條
    之1（原審漏引刑法第2條第1項前段、第11條前段，刑法施
    行法第1條之1）規定，並審酌被告林港豐販賣「窈窕DI Y
    生機膠囊」含有西藥諾美婷成分，危害國人健康，犯罪後復
    不願說明產品出處，否認犯行，及其所販賣之「窈窕DIY生
    機膠囊」僅有一名被害人出面檢舉，及其他犯罪所用手段一
    切情狀，認被告林港豐犯藥事法第83條第1項之販賣偽藥罪
    ，處有期徒刑1年4月，因被告之犯罪時間係在96年4月24日
    之前，合於減刑要件，依中華民國96年罪犯減刑條例第2條
    第1項第3款，第7條規定，減其宣告刑2分之1，即減為有期
    徒刑8月等，經核於法並無違誤，量刑亦屬妥適，被告林港
    豐仍執陳詞否認犯行，就原審已詳加調查及判決理由已說明
    之事項再行爭執，所辯並不足採信，已如前各項所述，是其
    上訴，為無理由，應予駁回。
六、原審同案被告大川豐公司所涉藥事法第87條犯行部分，業經
    本院以97年度上訴字第1911號判決無罪確定，併此敘明。
據上論斷，應依刑事訴訟法第368條，判決如主文。
本案經檢察官曾忠己到庭執行職務。
中    華    民    國   100    年    4     月    20    日
                  刑事第十一庭  審判長法  官  許宗和
                                      法  官  趙功恆
                                      法  官  潘進柳
以上正本證明與原本無異。
如不服本判決，應於收受送達後10日內向本院提出上訴書狀，其
未敘述上訴之理由者並得於提起上訴後10日內向本院補提理由書
（均須按他造當事人之人數附繕本）「切勿逕送上級法院」。
                                      書記官  任正人
中    華    民    國   100    年    4     月    20    日
附錄：本案論罪科刑法條全文
藥事法第83條第1項
明知為偽藥或禁藥，而販賣、供應、調劑、運送、寄藏、牙保、
轉讓或意圖販賣而陳列者，處七年以下有期徒刑，得併科新臺幣
五百萬元以下罰金。